【裁判字號】    98,審簡上,185
【裁判日期】    980819
【裁判案由】    恐嚇
【裁判全文】
臺灣士林地方法院刑事判決           98年度審簡上字第185號
上  訴  人
即  被  告  甲○○
上列上訴人即被告因恐嚇案件，不服本院士林簡易庭於中華民國
98年3 月19日所為98年度士簡字第218 號第一審刑事簡易判決（
聲請簡易判決處刑案號：臺灣士林地方法院檢察署97年度偵字第
15682號），提起上訴，本院管轄第二審之合議庭判決如下：
    主  文
上訴駁回。
    事實及理由
一、按上訴期間為10日，自送達判決後起算，刑事訴訟法第349
    條前段定有明文。又刑事文書之送達，依刑事訴訟法第62條
    固可準用民事訴訟法關於寄存送達之規定，惟民事訴訟法第
    138 條所規定之寄存送達，限於不能依同法第136 條、第13
    7 條規定行送達者，始得為之，設其送達之處所，雖原為應
    受送達人之住居所、事務所或營業所，而實際上已變更者，
    抑或應受送達人未實際居住於其原住居所，則該原住居所、
    事務所或營業所，即非應為送達之處所，自不得於該原處所
    為寄存送達，如為寄存送達，應於應受送達人實際領取該文
    書時發生送達之效力（最高法院88年度臺上字第6518號判決
    、88年度臺抗字第539 號、92年度臺抗字第452 號裁定意旨
    參照）。查本件上訴人即被告甲○○因恐嚇案件，經本院士
    林簡易庭於民國98年3 月19日以98年度士簡字第218 號為第
    一審刑事簡易判決後，該判決書正本於98年3 月27日送達至
    被告位於臺北市○○區○○路348 巷10號2 樓之戶籍地，因
    未獲會晤本人，亦無可受領文書之同居人或受僱人，而寄存
    於該戶籍地管轄之臺北市政府警察局信義分局五分埔派出所
    ，有本院送達證書1 份附卷可稽（參見原審卷第8 頁），惟
    查本件被告甲○○之戶籍地雖設於上開處所，然其實際居所
    地則係位於臺北縣汐止市○○路160 巷13號2 樓，此為被告
    於97年10月26日警詢中陳稱明確（參見偵查卷第3 頁），依
    據上揭說明，本件被告之第一審刑事簡易判決正本之送達處
    所，應為被告上開位於臺北縣汐止市○○路160 巷13號2 樓
    之實際居所地，而非其原戶籍地，是上開判決正本雖於98年
    3 月27日寄存送達於被告前開未實際居住之戶籍地所屬臺北
    市政府警察局信義分局五分埔派出所，仍不生判決正本寄存
    送達之效力。再被告於本院準備程序中陳稱其係於98年5 月
    21日受臺灣士林地方法院檢察署執行檢察官通知執行本案判
    決時，始獲悉上開第一審刑事簡易判決之結果，有本院98年
    7 月30日準備程序筆錄1 份存卷可查，並有臺灣士林地方法
    院檢察署98年度執字第2065號執行卷宗可資佐證，是本件被
    告之第一審刑事簡易判決應於98年5 月21日始發生送達之效
    力，又被告既於判決送達生效當日即向本院提起上訴，此有
    蓋印本院收狀章戳之刑事上訴狀在卷可參，自屬法定上訴期
    間內之合法上訴，先予敘明。
二、本案經本院審理結果，認第一審判決被告係犯刑法第305 條
    之恐嚇危害安全罪，處拘役20日，並諭知如易科罰金以新臺
    幣（下同）1,000 元折算1 日。其認事、用法及量刑均無不
    當，應予維持，並引用第一審刑事簡易判決書記載之犯罪事
    實、證據及理由（如附件刑事簡易判決書）。
三、被告上訴意旨略以：本件被告係因告訴人即貝斯特動物醫院
    醫師乙○○對被告飼養家犬之眼睛診斷有誤，致被告之家犬
    因延誤治療而雙目失明，始一時氣憤，出言指責告訴人之缺
    失並要求其承認錯誤及向被告道歉，被告之原意僅在向告訴
    人表示被告所飼養之家犬本身亦是一條生命，被告將找相關
    協調單位尋求救濟並索取應得之損害賠償，被告主觀上並無
    恐嚇告訴人將危害其生命及財產之意圖，請求撤銷原審判決
    等語。
四、經查：
  (一)按量刑的輕重，屬事實審法院得依職權自由裁量之事項，苟
    已斟酌刑法第57條各款所列情狀而未逾越法定刑度，不得遽
    指為違法，且在同一犯罪事實與情節，如別無其他加重或減
    輕之原因，下級審量定之刑，亦無過重或失輕之不當情形，
    則上級審法院對下級審法院之職權行使，原則上應予尊重。
  (二)被告甲○○雖於本院審理中辯稱：伊雖有對告訴人說「要你
    的命」，但是前面有一句話是「我的狗是一條命，我要你的
    命可不可以」；且伊對告訴人說「我要你的店在汐止開不下
    去」的第二天，伊便去找相關協調單位，伊的意思是說伊要
    控告告訴人云云，惟按刑法第305 條恐嚇危害安全犯行之成
    立，只須行為人將客觀上足以使人心生畏懼之事實，亦即以
    加害生命、身體、自由、名譽、財產之事項通知他人，致受
    惡害通知者心生畏懼而有不安全之感覺為已足，並不以行為
    人主觀上確有實現加害之意圖或決心，及客觀上發生危害為
    要件，本件被告於本院審理中既供稱：伊於97年9 月17日下
    午7 時許，確實有到貝斯特動物醫院向告訴人乙○○稱：「
    我要讓你在汐止開不下去，下次來就是要你的命」等語（參
    見本院卷第31頁），究其所言內容，客觀上已足使一般人心
    生畏懼而有不安全之感覺，即便被告主觀上並無任何加害他
    人之意圖或決心，仍無礙於被告恐嚇危害安全犯行之成立，
    是被告有於上開時、地對他人為恐嚇危害安全犯行之事實，
    應甚明確，並有原審法院所引用之證據可資佐證，原審法院
    認被告所為，係犯刑法第305 條之恐嚇危害安全罪，援引刑
    事訴訟法第449 條第1 項前段、第3 項（原審法院漏引刑事
    訴訟法第449 條第3 項部分，應予補充更正）、第454 條第
    2 項，刑法第305 條、第41條第1 項前段，刑法施行法第1
    條之1 第1 項、第2 項前段之規定，並審酌被告犯罪之動機
    、目的、手段，被告所犯情節輕重及其犯後態度等一切情狀
    ，量處拘役20日，並諭知易科罰金之折算標準，其認事用法
    並無違誤，量刑亦屬妥適。是被告以其並無恐嚇危害安全之
    犯意，提起上訴請求撤銷原審判決，並無理由，其提起之上
    訴應予駁回。
據上論斷，應依刑事訴訟法第455 條之1 第1 項、第3 項、第36
8 條、第373 條，判決如主文。
本案經檢察官鄭堤升到庭執行職務。
中    華    民    國    98    年    8     月    19    日
                  刑事第一庭審判長法  官  雷雯華
                                  法  官  周明鴻
                                  法  官  王沛雷
以上正本證明與原本無異。
本件不得上訴。
                                  書記官  陳麗津
中    華    民    國    98    年    8     月    19    日
附錄本案論罪科刑法條依據：
刑法第305條
以加害生命、身體、自由、名譽、財產之事，恐嚇他人致生危害
於安全者，處2 年以下有期徒刑、拘役或3 百元以下罰金。


司法院資訊處製作；財團法人民間司法改革基金會備份。
